臺灣高等法院民事裁定
111年度抗字第103號
抗   告   人  謙商旅股份有限公司

兼法定代理人  賈志杰  



上列抗告人因與相對人友傳科技工業股份有限公司間假扣押事件
，對於中華民國110年8月25日臺灣臺北地方法院裁定（110年度
全字第268號），提起抗告，本院裁定如下： 
    主  文
抗告駁回。
抗告訴訟費用由抗告人負擔。
    理  由
一、抗告意旨略以：本件相對人欲保全之債權為新臺幣（下同）
    993萬0,627元（下稱系爭債權），而抗告人謙商旅股份有限
    公司（下稱謙商旅公司）在108年間即有800餘萬元之存款，
    且原法院109年度司執字第77104號强制執行事件(下稱另案
    執行事件)，依相對人之聲請，執行扣押抗告人賈志杰（下
    稱其名）逾7,000萬元之財產，扣除另案執行債權2,177萬4,
    375元（下稱另案執行債權），賈志杰尚有近4,900餘萬元之
    財產，遠逾系爭債權，且另案執行程序已經賈志杰供擔保47
    2萬元停止執行，賈志杰無瀕臨無資力之情形，無將來不能
    執行或甚難執行之假扣押原因。原裁定遽准相對人供擔保為
    假扣押，顯有不當，爰聲明廢棄，並駁回相對人之聲請等語
    。
二、按債權人就金錢請求或得易為金錢請求之請求，欲保全強制
    執行者，得聲請假扣押；請求及假扣押之原因應釋明之，前
    項釋明如有不足，而債權人陳明願供擔保或法院認為適當者
    ，法院得定相當之擔保，命供擔保後為假扣押，民事訴訟法
    第 522條第1項、第523條、第 526條第1項、第2項分別定有
    明文。所謂假扣押之原因，係指日後有不能強制執行或甚難
    執行之虞而言，例如債務人浪費財產，增加負擔，或就其財
    產為不利益之處分，將成為無資力之狀態，或將移往遠地、
    逃匿無蹤、隱匿財產等，或經債權人催告後仍斷然拒絕給付
    ，且就債務人之職業、資產、信用等狀況綜合判斷，其現存
    之既有財產已瀕臨成為無資力或與債權人之債權相差懸殊或
    財務顯有異常而難以清償債務之情形等。所稱釋明，僅係法
    院就某項事實之存否，得到大致為正當之心證，即為已足。
    是依當事人之主張及提出之相關證據，倘依一般社會通念，
    可使法院得薄弱之心證，信其事實上之主張大概為真，即足
    當之。
三、經查：
　㈠關於假扣押請求部分：
　　本件相對人主張其依租賃及連帶保證之法律關係，對抗告人
    有租金二倍之懲罰性違約金及管理費合計993萬0,627元之系
    爭債權，業已訴請抗告人連帶給付等情，業據其提出經公證
    之租賃契約書、存證信函、律師函、原法院110年度補字第1
    155號裁定、民事起訴狀為證(見原法院卷第21至31、35至61
    頁、本院卷第103至105頁)，堪認就假扣押之請求已有相當
    之釋明。
　㈡關於假扣押原因部分：
　　相對人主張謙商旅公司為第三人小鹿文娛股份有限公司集團
    （下稱小鹿集團）旗下商旅之一，賈志杰身兼任小鹿集團旗
    下所有公司之董事長。謙商旅公司名下無資產及存款，却仍
    有資力每月支付第三人高額之租金，任令簽發用以支付其租
    金支票經提示均遭退票，拒絕給付系爭債權，顯有將業務及
    資產轉至集團其他公司，藉以隱匿財產之虞。又賈志杰在另
    案强制執行事件以超額查封為由聲明異議，經執行法院裁定
    在另案執行債權範圍內｛即除1,143萬6,334元及美金65.87元
    之銀行存款（下合稱存款）及在109年8月10日集保股票價值
    946萬5,169元外｝之執行命令予以撤銷，倘撤銷處分確定，
    因賈志杰隱匿謙商旅公司之財產，且拒絕給付，即可能處分
    財產變現隱匿個人財產，致其將來有不能執行或甚難執行之
    虞等情，亦據其提出經濟部商工登記公示資料查詢服務、小
    鹿集團線上資料、謙商旅公司108年度各類所得資料清單、
    全國財產稅總歸戶財產查詢清單、謙商旅公司與第三人簽立
    經公證之租賃契約、另案執行命令、銀行復函、另案執行事
    件裁定、支票及退票理由單為證（見原法院卷第63至108頁
    、本院卷第65至86頁），堪認其對於假扣押之原因，已有些
    許之釋明，其釋明雖有不足，然相對人陳明願供擔保，本院
    認擔保足以補之。
  ㈢抗告人雖以賈志杰之財產扣除另案執行債權後，尚有價值近4
    ,900餘萬元之股票及不動產，遠逾系爭債權，無將來不能執
    行或甚難執行之假扣押原因云云。惟抗告人自承謙商旅公司
    在108年間有800餘萬元之存款，疫情期間配合政府推廣防疫
    政策，穩定經營迄今，享譽業界等語（見本院卷第13、139
    頁），然謙商旅公司在另案執行事件行時，其銀行存款除有
    不得扣押之紓困補助款322萬2,448元外，僅扣得在遠東國際
    商業銀行股份有限公司帳戶之存款3,027元（見本院卷第82
    至86頁），足使本院得謙商旅公司有隱匿財產之薄弱心證，
    而賈志杰為謙商旅公司之董事長，隱匿謙商旅公司之財產，
    對於系爭債權同負連帶清償之責，自亦可能處分並加以隱匿
    個人之財產。賈志杰雖辯稱其名下不動產原設定2,400萬元
    之最高限額抵押權已經塗銷云云，並提出元大商業銀行股份
    有限公司110年2月23日出具之抵押權塗銷同意書為證（見本
    院卷第125頁），惟迄110年12月27日查詢時該抵押權仍未塗
    銷（見本院卷第87至88頁），自難認賈志杰已無抵押債務存
    在，而股票價值不固定，無法預料變價時之市價，故其將來
    是否無不能清償之情，並非無疑。至於相對人於另案訴訟中
    所為有關謙商旅公司、小鹿集團之營運狀況之陳述，係該案
    有關違約金是否過高或有無情事變更等實體上攻擊或防禦方
    法（見本院卷第145至196頁），及賈志杰於另案執行事件所
    供擔保472餘萬元，係備供賠償債權人因該案停止執行所受
    之損害，均不足為本件無將來不能執行或甚難執行之假扣押
    原因之證明。
四、綜上所述，原裁定准相對人供擔保後為假扣押，核無違誤。
    抗告意旨指摘原裁定不當，聲明廢棄，為無理由，應予駁回
    。
五、據上論結，本件抗告為無理由，爰裁定如主文。
中　　華　　民　　國　　111 　年　　3 　　月　　22　　日
                    民事第三庭   
                        審判長法  官  王怡雯
                              法  官  王育珍
                              法  官  吳素勤
正本係照原本作成。
本裁定除以適用法規顯有錯誤為理由外，不得再抗告。如提起再
抗告，應於收受送達後10日內委任律師為代理人向本院提出再抗
告狀。並繳納再抗告費新臺幣１千元。
中　　華　　民　　國　　111 　年　　3 　　月　　23　　日
　　　　　　　　　　　    　　書記官  林敬傑